---
title: "Small RNA测序分析报告"
subtitle: "GAO组 vs PAL组 HeLa细胞small RNA测序数据分析"
author: "生物信息学分析小组"
date: "`r Sys.Date()`"
output:
  html_document:
    theme: default
    highlight: tango
    toc: true
    toc_depth: 3
    number_sections: true
  pdf_document:
    toc: true
    toc_depth: 3
    number_sections: true
---

```{r setup, include=FALSE}
knitr::opts_chunk$set(echo = FALSE, warning = FALSE, message = FALSE)

# 加载必要的库
library(ggplot2)
library(dplyr)
library(pheatmap)
library(knitr)

# 定义结果目录
results_dir <- "../results"
```

# 执行摘要

本报告详细描述了GAO组和PAL组HeLa细胞small RNA测序数据的分析过程和结果。分析流程包括数据质量控制、序列比对、基因计数、差异表达分析和motif发现等模块。

## 主要发现

- **差异表达基因**: N个显著差异表达的small RNA
- **Motif发现**: N个显著富集的序列motif
- **比对率**: 样本平均比对率为X%

# 数据质量控制

## 样本信息

```{r sample_info}
# 读取样本信息
sample_info <- read.csv("../data/metadata/sample_info.csv")
kable(sample_info, caption = "样本信息表")
```

## FastQC质量评估

### 序列质量分布

```{r qc_summary, fig.cap="样本质量评估"}
# 读取QC摘要
qc_summary <- read.csv(file.path(results_dir, "qc", "qc_summary.csv"))

# 显示QC统计
kable(qc_summary, caption = "数据质量控制摘要")
```

# 序列比对结果

## 比对统计

```{r alignment_stats}
# 读取比对统计
alignment_stats <- read.csv(file.path(results_dir, "alignment", "alignment_summary.csv"))

kable(alignment_stats, caption = "序列比对统计")
```

## 比对率分布

```{r alignment_rate_plot, fig.cap="各样本比对率分布"}
# 假设我们有比对率数据
# ggplot(alignment_stats, aes(x=sample, y=mapping_rate)) +
#   geom_bar(stat="identity") +
#   theme_minimal() +
#   theme(axis.text.x = element_text(angle=45, hjust=1))
```

# 基因表达分析

## 基因计数矩阵

```{r gene_counts}
# 读取基因计数
counts <- read.csv(file.path(results_dir, "counts", "gene_counts.csv"), check.names=FALSE)

# 显示前10个基因
kable(head(counts, 10), caption = "基因表达矩阵（前10个基因）")
```

## 差异表达分析

### 差异基因统计

```{r de_stats}
# 读取差异表达结果
de_results <- read.csv(file.path(results_dir, "differential_expression", "deseq2_results.csv"))

# 计算显著差异基因
sig_genes <- subset(de_results, padj < 0.05 & abs(log2FoldChange) > 1)

sprintf("显著差异表达基因数: %d (上调: %d, 下调: %d)",
        nrow(sig_genes),
        sum(sig_genes$log2FoldChange > 0),
        sum(sig_genes$log2FoldChange < 0))
```

### 火山图

```{r volcano_plot, fig.cap="差异表达基因火山图"}
# 显示火山图（如果存在）
volcano_file <- file.path(results_dir, "differential_expression", "volcano_plot.png")
if (file.exists(volcano_file)) {
  knitr::include_graphics(volcano_file)
}
```

### 热图

```{r heatmap, fig.cap="差异表达基因热图"}
# 显示热图（如果存在）
heatmap_file <- file.path(results_dir, "differential_expression", "heatmap.png")
if (file.exists(heatmap_file)) {
  knitr::include_graphics(heatmap_file)
}
```

# Motif分析

## 发现的Motif

```{r motif_stats}
# 读取Motif结果
motifs <- read.csv(file.path(results_dir, "motif_analysis", "filtered_motifs.csv"))

kable(motifs, caption = "发现的Motif列表")
```

## Motif可视化

```{r motif_visualization}
# 显示Motif可视化（如果存在）
motif_overview <- file.path(results_dir, "motif_analysis", "visualization", "motif_overview.png")
if (file.exists(motif_overview)) {
  knitr::include_graphics(motif_overview)
}
```

# 讨论

## 结果解释

（根据实际分析结果填写）

## 生物学意义

（根据实际分析结果填写）

# 方法学

## 分析流程

本分析使用以下流程：

1. **数据质控**: FastQC + Trimmomatic
2. **序列比对**: Bowtie2
3. **基因计数**: featureCounts
4. **差异表达**: DESeq2
5. **Motif发现**: MEME Suite

## 参数设置

详细参数设置请参考配置文件 `config/config.yaml` 和技术文档 `docs/technical_manual.md`。

# 附录

## 软件版本

- R: `r R.version.string`
- Python: 3.8+
- FastQC: 0.11.9
- Trimmomatic: 0.39
- Bowtie2: 2.4.2
- Samtools: 1.12
- DESeq2: 1.30.1
- MEME Suite: 5.4.1

## 联系方式

如有疑问，请联系：bioinformatics@example.com

---

**报告生成时间**: `r Sys.time()`
